【裁判字號】    90,易,3076
【裁判日期】    901217
【裁判案由】    竊盜
【裁判全文】
台灣台中地方法院刑事判決                          九十年度易字第三七六號
    公  訴  人  臺灣台中地方法院檢察署檢察官
    被      告  丙○○
右列被告因竊盜案件，經檢察官聲請簡易處刑（九十年度偵字第一五０四二號），經
本院豐原簡易庭認不宜以簡易判決處刑，由本院改依通常程序審理，並經檢察官移送
併辦（九十年度偵字笫一七五０九號及九十年度偵字第一九二一六號），本院判決如
左：
    主  文
丙○○連續竊盜，累犯，處有期徒刑陸月，如易科罰金，以佰元折算壹日。
    事  實
一、丙○○有恐嚇、多次竊盜、違反麻醉藥品管理條例、違反肅清煙毒條例等前科，
    最近一次係於民國（下同）八十八年間因竊盜案件，經本院判處有期徒刑十月確
    定，甫於九十年一月二十六日執行完畢，猶不知悔改，復基於意圖為自己不法所
    有之概括犯意，（一）先於九十年八月十五日十三時十分許，自台中縣潭子鄉○
    ○路四十號丁○○住處未上鎖之大門進入，再侵入至二樓房間內，徒手竊取皮包
    壹個，其內裝有（侵入住宅部分，未據告訴）隱形眼鏡盒一個、隱形眼鏡藥水壹
    一瓶，得手後，至一樓為丁○○發覺，丙○○即持皮包跑至上址隔壁空屋內躲藏
    ，而為警在該處查獲，並扣得皮包一只及隱形眼鏡盒一個、隱形眼鏡藥水一瓶；
    （二）又於九十年十月十六日十五時三十分許，在台中縣潭子鄉○○○街二十六
    號政詮通訊行內，徒手竊取甲○○所有置於櫃檯上之行動電話一支，得手後逃逸
    ，為甲○○追出時記下其使用之機車號碼，而循線於九十年十月十八日二十一時
    三十分許，在台中縣潭子鄉○○村○○路○段七九巷七號為警查獲。
二、案經台中縣警察局豐原分局報請臺灣臺中地方法院檢察署檢察官偵查後聲請簡易
    判決處刑，移由本院改依通常程序審理。
    理  由
一、訊據被告丙○○對於右揭事實（一）（二）之竊盜犯行坦承不諱，復據証人即被
    害人丁○○、甲○○指訴之情節相符，復有被害人丁○○、甲○○出具之贓物認
    領保管單二紙在卷可資佐證，事証明確，被告右揭竊盜犯行堪予認定。
二、核被告丙○○所為，均係犯刑法第三百二十條第一項之竊盜罪。被告多次竊盜犯
    行，時間緊接，所犯構成要件相同，顯係基於概括犯意反覆為之，為連續犯，應
    論以一竊盜罪，並依法加重其刑。又被告有恐嚇、多次竊盜、違反麻醉藥品管理
    條例、違反肅清煙毒條例等前科，最近一次係於八十八年間因竊盜案件，經本院
    判處有期徒刑十月確定，甫於九十年一月二十六日執行完畢，有臺灣臺中地方法
    院檢察署刑案資料查註紀錄表可佐，其於五年之內，再犯本件有期徒刑以上之罪
    ，為累犯，依刑法第四十七條之規定，加重其刑並遞加之。爰審酌被告犯罪之動
    機、目的、手段，犯罪所生之危害、犯罪後之態度等一切情狀，量處如主文所示
    之刑，並諭知易科罰金之折算標準。
三、至移送併辦（即臺灣臺中地方法院檢察署九十年度偵字第一九二一六號）部分，
    即事實欄所載之（二）竊盜犯行，雖未據起訴，惟與前開起訴並有罪部分，有連
    續犯之裁判上一罪關係，本院自得併予審究，附此敘明。另移送併辦部分（即臺
    灣臺中地方法院檢察署九十年度偵字第一七五０九號）部分，即被告於九十年九
    月二十三日中午十二時三十分許，在台中潭子鄉○○村○○路與雅潭路口，徒手
    竊取乙○所有置於其未上鎖之自小貨車前座內之行動電話一支，得手後據為己有
    ，嗣於同日二十一時三十分許，在台中縣潭子鄉○○村○○路四十巷內為警盤查
    ，而查獲乙○所有之上揭失竊手機一支，因認被告涉犯竊盜罪嫌云云。惟按按犯
    罪事實應依証據認定之，無證據不得推定其犯罪事實。又不能證明被告犯罪者，
    應諭知無罪之判決，刑事訴訟法第一百五十四條、第三百零一條第一項定有明文
    。訊據被告堅決否認有此部分之竊盜犯行，辯稱：手機係在潭秀國中路旁撿到的
    等語。經查，依被害人乙○雖陳明手機遺失之事實，惟並不知遺失原因及係何人
    行竊等情，業據被害人乙○陳明在卷，其於偵訊並供稱：當天有二次離開車子座
    位去買早餐及吃午餐，因為車門鎖壞掉未鎖車，我未帶電話下車；當天有使用電
    話，有把電話拿到外面，有時會拿到磅秤，記得有拿到車內前座等語，則依被害
    人乙○証詞，已難認定手機係被告所行竊，再參以被害人因有在車子前座外面使
    用電話，亦難完全排除手機非乙○不慎遺失致脫離保管，此外，復查無其他積極
    証據足資証明被告持有上開乙○所遺失之手機，非拾得而係竊取而得，自難以竊
    盜罪相繩，應僅能對被告論以侵占遺失物犯行。是此部分既未據起訴，復與前開
    起訴並有罪之竊盜犯行無連續犯之裁判上一罪關係，本院自不予審理，應退由檢
    察官另行偵查處理，附此敘明。
據上論斷，應依刑事訴訟法第四百五十二條、第二百九十九條第一項前段，刑法第五
十六條、第三百二十條第一項、第四十七條、第四十一條第一項前段，罰金罰鍰提高
標準條例第一條前段、第二條，判決如主文。
中      華      民      國    九十      年     十二     月     十七     日
                                        臺灣臺中地方法院刑事第六庭
                                            法  官    黃  家  慧
右正本證明與原本無異。
如不服本判決，應於送達後十日內向本院提出上訴狀(須附繕本)，上訴於台灣高等
法院台中分院。
                                            書記官
中      華      民      國    九十      年     十二     月     十七     日
附錄論罪科刑法條
刑法第三百二十條第一項：
意圖為自己或第三人不法之所有，而竊取他人之動產者，為竊盜罪，處五年以下有期
徒刑、拘役或五百元以下罰金。


司法院資訊處製作；財團法人民間司法改革基金會備份。
